【裁判字號】    90,易,588
【裁判日期】    901009
【裁判案由】    竊盜等
【裁判全文】
臺灣雲林地方法院刑事判決                            九十年度易字第五八八號
    公  訴  人  臺灣雲林地方法院檢察署檢察官
    被      告  甲○○
右列被告因竊盜等案件，經檢察官提起公訴（九十年度偵字第二七七七號），本院判
決如左：
    主  文
甲○○竊盜未遂，累犯，處有期徒刑陸月，如易科罰金，以佰元折算壹日。扣案之
螺絲起子壹支沒收之。
    事  實
一、甲○○前因違反麻醉藥品管理條例案件，經本院判處有期徒刑五月，於民國八十
    七年二月十六日執行完畢。又意圖為自己不法所有，於九十年七月七日上午六時
    許，騎乘機車至雲林縣斗南鎮○○路五一號丙○○、乙○○夫妻住處，以其所有
    之螺絲起子一支開啟該住宅鋁製玻璃大門鎖匙（未達毀損程度），隨即將該螺絲
    起子放回置於屋外之上開機車置物箱內，而後打開該鋁門無故侵入丙○○夫妻住
    宅，並將鋁門鎖上，即在一、二樓客廳及房間內物色搜尋財物，著手竊盜。甲○○於至二樓和室房間內搜尋財物時，為乙○○發現大叫，而未竊盜得逞，適逢丙○○自外返家聽見乙○○叫聲即向前逮捕甲○○報警法辦。
二、案經乙○○、丙○○告訴雲林縣警察局斗南分局報告臺灣雲林地方法院檢察署檢
    察官偵查起訴。
    理  由
一、被告甲○○對右揭持螺絲起子開啟鋁門鎖匙侵入住宅之犯罪事實坦承不諱，惟矢
    口否認有竊盜之犯行，辯稱：伊是因為後面有仇人在追才進入該住宅，因怕被害
    人發現才跑到屋內樓上去云云。經查：右揭犯罪事實業據告訴人即證人乙○○、
    丙○○於警訊、偵查及本院庭訊中指證甚詳，並有房屋室內之現場照片、現場圖
    在卷可稽，自屋外被告機車內查扣之螺絲起子、鉗子、剪刀各一支等物足資佐證
    。被告雖以前詞置辯，然若被告真為仇人追趕，信被告逃命已嫌不及，實不可能
    突然將機車停在屋外，隨即持螺絲起子打開鋁門鎖匙侵入素不相識之他人住宅內
    ，且據證人丙○○證稱：大門門鎖未遭破壞等語，則被告在緊急之情況下，還能
    小心翼翼以一般螺絲起子打開鋁門鎖匙，再將螺絲起子放回車內置物箱內，其後
    才開門進入住宅，此均實難印證被告是處於被仇人追趕之情況。被告又辯稱：該
    四、五位仇人有看見伊進入上開住宅，但並未打壞鋁門或要進去找伊算帳，約二
    十秒他們看了一下就走了云云，則何以追趕被告之仇人會見被告進入屋內即離去
    ，未進一步進入屋內找被告算帳，或破壞鋁門或被告機車等物以求洩憤，而是單
    純離去，此亦皆與常情有悖。再者，被告進入屋內後，未為任何呼救動作，亦未
    等仇人離去後隨即離開，據被告所供，其反而是在在一樓停留一、二分鐘，且走
    到客廳後方的一樓房間，其後便上二樓，上二樓不到一分鐘就被發現，顯然被告
    就是在屋內停留並隨意走動之用意即在尋視財物無訛，其已有著手竊取財物之行
    為，堪可斷定。其雖辯稱要找水喝但找不到云云，惟證人乙○○則證稱：一樓有
    放一台可使用之飲水機等語，是被告上開辯詞顯不能合理被告在屋內一樓到處走
    動之行為。其又辯稱：是怕被害人發現才上二樓云云，然當時一樓並沒有任何人
    ，被告若非另有謀圖財物之意，根本無須上到二樓。又證人乙○○於庭訊中指證
    伊發現被告時，被告是在二樓的和室房間內（即卷附照片編號四），被告的鞋子
    放在門口位置等語，證人乙○○、丙○○並均證稱：拍攝現場照片時並未移動任
    何東西，沒有移動拖鞋等語，核與卷附現場照片編號四所示拖鞋擺放整齊，拖鞋
    頭部向內之情形相符，被告亦供承該拖鞋為其所有無誤，均可徵被告就是脫掉拖
    鞋進入和室內，則以該照片所示和室之空間甚小，裡面亦置放些許物件，均可明
    被告進入和室內亦是在搜尋財物而已然著手竊盜無疑。本件事證明確，被告所辯
    無竊盜意圖云云顯係卸責之詞，不足為信，其犯行堪以認定，自應依法論科。
二、按竊盜罪之著手時點，於行為人以行竊之意思接近財物，並進而物色財物，即可
    認為竊盜行為之著手，最高法院八十二年四月十三日刑事庭會議決議內容可資參
    照。又攜帶兇器竊盜罪之成立，須於行竊之際攜帶兇器始足當之，最高法院六十
    二年台上字第二四八九號、六十四年台上字第二三八二號判例要旨亦可供參憑。
    則核被告所為，係犯刑法第三百零六條第一項之侵入住宅罪、同法第三百二十條
    第三項、第一項之竊盜未遂罪。公訴人到庭認被告拿螺絲起子是為了要竊盜，請
    求變更起訴法條為攜帶兇器竊盜，惟被告於開啟住宅鋁門後，是將螺絲起子放回
    機車內，並未帶入屋內一節，為被告供稱屬實，核與證人丙○○夫妻證稱：沒有
    看見被告攜帶扣案螺絲起子等物進入住宅，該等物品是放在屋外歹徒機車裡面等
    語相符，顯然被告於入內著手竊盜之時，並未攜帶螺絲起子等兇器，尚難論以攜
    帶兇器竊盜罪，併此敘明。被告侵入住宅之目的係在竊盜，所犯上開二罪間有方
    法結果之牽連關係，為牽連犯，應從一重論以竊盜未遂罪。被告前因違反麻醉藥
    品管理條例案件，經本院判處有期徒刑五月，於八十七年二月十六日執行完畢，
    有台灣雲林地方法院檢察署刑案資料查註紀錄表在卷可明，其於五年內再犯本案
    ，為累犯，依法加重其刑。被告著手竊盜而未得逞，為未遂犯，依法減輕其刑，
    並先加後減。爰審酌被告犯後坦承部分犯行，惟對於竊盜犯行矢口否認，飾詞狡
    辯，難認具有悔意，告訴人亦均到庭表示不願意原諒被告，並被告於早上六時侵
    入住宅搜尋財物，雖未竊得財物，犯罪情節亦屬不輕，致告訴人受有驚嚇，惟於
    受逮捕之際，未對告訴人實施侵害等一切情狀，量處如主文所示之刑，並諭知易
    科罰金之折算標準。扣案之螺絲起子一支，為被告侵入住宅所用之物，係屬被告
    所有，為被告供明在卷，依法宣告沒收之。另扣案之剪刀、鉗子各一支，尚非供
    被告犯罪或預備犯罪所用之物，爰不另為沒收之諭知。
據上論斷，應依刑事訴訟法第二百九十九條第一項前段，刑法第三百零六條第一項、
第三百二十條第三項、第一項、第五十五條、第二十六條前段、第四十七條、第三十
八條第一項第二款，罰金罰鍰提高標準條例第一條前段、第二條，判決如主文。
中      華      民      國      九十      年      十      月      九    日
                                        臺灣雲林地方法院刑事第一庭
                                            法  官  侯  廷  昌
右正本證明與原本無異。
如不服本判決，應於判決送達後十日內向本院提出上訴狀( 應附繕本 )。
                                            書記官  李  清  龍
中      華      民      國      九十      年      十      月      九    日
中華民國刑法第三百零六條
 (侵入住居罪)
無故侵入他人住宅、建築物或附連圍繞之土地或船艦者，處一年以下有期徒刑、拘役
或三百元以下罰金。
無故隱匿其內，或受退去之要求而仍留滯者，亦同。
中華民國刑法第三百二十條
 (普通竊盜罪、竊佔罪)
意圖為自己或第三人不法之所有，而竊取他人之動產者，為竊盜罪，處五年以下有期
徒刑、拘役或五百元以下罰金。
意圖為自己或第三人不法之利益，而竊佔他人之不動產者，依前項之規定處斷。
前二項之未遂犯罰之。


司法院資訊處製作；財團法人民間司法改革基金會備份。
